【裁判字號】    90,上易,1026
【裁判日期】    900821
【裁判案由】    違反毒品危害防制條例
【裁判全文】
臺灣高等法院高雄分院刑事判決          九十年度上易字第一二六號
    上  訴  人  台灣高雄地方法院檢察署檢察官
    被      告  甲○○
右上訴人因被告違反毒品危害防制條例案件，不服臺灣高雄地方法院九十年度易字第
九一一號中華民國九十年四月廿四日第一審判決（起訴案號：臺灣高雄地方法院檢察
署八十九年度毒偵字第一九一五、二八九八、三七二五號），提起上訴（併辦案號：
同署九十年度毒偵字第二二三九號、第二二五三號），本院判決如左：
      主      文
原判決撤銷。
甲○○連續施用第二級毒品，處有期徒刑陸月，如易科罰金以佰元折算壹日。甲基
安非他命壹小包（驗後毛重零點貳公克）、殘留甲基安非他命夾鏈袋壹只，均沒收
銷燬之，吸管陸支沒收之。
      事      實
一、甲○○前因施用第二級毒品安非他命案件，經臺灣高雄地方法院以八十七年度易
    字第三三三六號裁定送觀察勒戒後，有繼續施用毒品傾向，再以八十七年度毒聲
    字第六二二號裁定令入戒治處所施以強制戒治，嗣於八十七年十一月廿六日以八
    十七年度毒聲字第三九四八號裁定停止戒治，所餘戒治期間付保護管束，於八十
    八年六月十五日保護管束期滿，由臺灣高雄地方法院檢察署檢察官於八十八年七
    月廿七日以八十八年度戒毒偵字第二二號為不起訴處分確定。詎甲○○仍未戒除
    毒癮，復基於施用第二級毒品之概括犯意，自八十九年一月廿六日起至九十年二
    月十四日上午八時前回溯廿四小時內某時止，先後在高雄縣內門鄉○○路二二九
    巷三十之一號住處等地，以將第二級毒品甲基安非他命置於玻璃球上，用火燒烤
    產生煙氣，而吸食其煙氣之方式，連續施用甲基安非他命多次。嗣分別於八十九
    年一月廿六日下午四時五十分許、同年四月十四日下午五時卅分許、同年四月二
    十日下午三時卅分許，及九十年二月十四日上午，在高雄縣杉林鄉○○村○○路
    上，高雄縣內門鄉○○路二二九巷三十之一號等處，為警查獲，並扣得甲基安非
    他命一小包（驗前毛重０．三七公克、驗後毛重０．三二公克），殘留甲基安非
    他命夾鏈袋一只及吸管六支。
二、案由高雄縣警察局旗山分局、高雄市政府警察局苓雅分局移請臺灣高雄地方法院
    檢察署檢察官偵查起訴及移送併案審理（九十年度毒偵字第二二五三號）。
      理      由
一、訊據被告甲○○對於前開自八十九年一月廿六日起至八十九年四月二十日止，在
    上述地點連續多次施用第二級毒品甲基安非他命多次，為警查獲等事實供承不諱
    。而被告為警查獲後，經採其尿液檢驗結果，均有甲基安非他命陽性反應，有高
    雄縣衛生局八十九年二月十日八九煙檢字第四八九號、高雄市立凱旋醫院八十九
    年五月五日高市凱醫檢字第００五八四號、長榮管理學院八十九年五月八日等檢
    驗成績書各一紙附卷可稽。扣案之白色晶體物一包及夾鏈袋一只，經高雄醫學大
    學附設中和紀念醫院檢驗結果，白色晶體物為甲基安非他命，夾鏈袋有甲基安非
    他命陽性反應，復有該醫院九十年三月十九日第0000－000號、同日第0
    000－000號檢驗報告各一紙在卷足憑。是被告之前開自白，與事實相符。
    被告雖否認八十九年四月二十日以後再有施用毒品行為，惟被告於九十年二月十
    四日為警查獲時，經採其尿液檢驗結果，有甲基安非他命陽性反應，此有高雄縣
    衛生局九十年三月七日九０煙檢字第四一八號檢驗成績書在卷足佐，是被告最後
    之施用甲基安非他命，係至九十年二月十四日止甚明。綜上所，本件事證明確
    ，被告所辯係避就之詞，殊無足採，其犯行洵堪認定。
二、查甲基安非他命係毒品危害防制條例第二條第二項第二款所稱之第二級毒品，被
    告非法施用甲基安非他命，核其所為，係犯毒品危害防制條例第十條第二項之施
    用第二級毒品罪。被告持有毒品之低度行為，為施用毒品之高度行為所吸收，不
    另論罪。被告多次施用第二級毒品，時間緊接，犯同一之罪名，顯係基於概括犯
    意反覆為之，應依連續犯規定，以一罪論，並加重其刑。又被告自八十九年四月
    二十日後之犯行，雖未經檢察官起訴，因與起訴部分有連續犯之裁判上一罪關係
    ，為起訴效力所及，自應併予審理。
三、原審判決論處被告罪刑，固無不合，惟未及就上開為起訴效力所及部分一併審理
    ，尚有未洽。檢察官上訴意旨執此指摘原判決不當，為有理由，自應將之撤銷改
    判。爰審酌被告於八十七年間因施用第二級毒品，經裁定令入戒治處所施以強制
    戒治一年，甫於八十八年六月十五日交付保護管束期滿，經檢察官為不起訴處分
    ，此有臺灣高雄地方法院八十七年度易字第三三三六號、八十七年度毒聲字第六
    二二號、八十七年度毒聲字第三九四八號裁定各一份，及臺灣高雄地方法院檢察
    署檢察官八十八年度戒毒偵字第二二號不起訴處分書等附卷可憑，乃被告又連續
    多次施用毒品，未見悔改之意，及其犯罪後坦承大部分犯行，態度尚好等一切情
    狀，量處如主文所示之刑，併諭知易科罰金之折算標準。扣案之甲基安非他命一
    小包（驗後毛重０．三二公克），為毒品，另夾鏈袋殘留毒品，因無法剝離，整
    體視為毒品，均依法宣告沒收銷燬之。又吸管六支，係被告所有，供其施用毒品
    犯罪之用，為被告所供承，依法宣告沒收。至送鑑耗用之毒品已滅失，自無庸再
    予宣告沒收，併予明。
據上論斷，應依刑事訴訟法第三百六十九條第一項前段、第三百六十四條、第二百九
十九條第一項前段、毒品危害防制條例第十條第二項、第二十三條第二項、第十八條
第一項、刑法第十一條前段、第五十六條、第四十一條第一項、第三十八條第一項第
二款，罰金罰鍰提高標準條例第二條，判決如主文。
本案經檢察官張其主到庭執行職務。
中    華    民    國      九十      年       八       月      二十一    日
                              臺灣高等法院高雄分院刑事第五庭
                                  審判長法官  吳水木
                     法官  陳朱貴
                                        法官  洪慶鐘
右正本證明與原本無異。
不得上訴。
                                      書記官  陳金卿
中    華    民    國      九十      年       八       月      二十二    日
附錄：本判決論罪科刑法條：
毒品危害防制條例第十條第二項：
施用第二級毒品者，處三年以下有期徒刑。
                                                                        Ｋ


司法院資訊處製作；財團法人民間司法改革基金會備份。
